【裁判字號】    95,聲再,63
【裁判日期】    950425
【裁判案由】    聲請再審
【裁判全文】
臺灣高等法院臺中分院刑事裁定          95年度聲再字第63號
再審聲請人
即受判決人  甲○○
上列聲請人因聲請再審案件，對於本院91年度上訴字第2095號中
華民國93年9月29日確定判決 （臺灣臺中地方法院檢察署85年度
偵字第14741、16354、17137、17563、18100號；併辦案號：87
年度偵字第10660號）聲請再審，本院裁定如下：
    主  文
再審之聲請駁回。
    理  由
一、本件聲請意旨詳如附件。
二、按有罪之判決確定後，因發現確實之新證據，足認受有罪判
    決之人應受無罪、免訴、免刑或輕於原判決所認罪名之判決
    者；及不得上訴於第三審法院之案件，除前條規定外，其經
    第二審確定之有罪判決，如就足生影響於判決之重要證據漏
    未審酌者，為受判決人之利益，均得聲請再審；又法院認為
    無再審理由者，應以裁定駁回之，刑事訴訟法第420條第1項
    第6款、第421條、第434條第1項分別定有明文。次按所謂「
    發現確實之新證據」，係指該證據於事實審法院判決前業已
    存在，為法院、當事人所不知，不及調查斟酌，至其後始行
    發現，且就證據本身形式觀察，固不以絕對不須經過調查程
    序為條件，但必須顯然可認為足以動搖原有罪之確定判決，
    而為受判決人無罪、免訴、免刑或輕於原判決所認罪名之判
    決者為限。亦即該「新證據」須可認為確實具有足以動搖原
    確定判決，而對受判決人為更有利判決之「確實性」外，尚
    須具備該證據係在事實審法院於判決前已存在，因未經發現
    ，不及調查斟酌，或審判時未經注意，至其後始行發現之「
    嶄新性」特質，二者均屬不可或缺，倘若未具備上開「確實
    性」與「嶄新性」二種聲請再審新證據之特性，即不能據為
    聲請再審之原因，有最高法院90年度台抗字第71號刑事裁定
    可資參照。而所謂重要證據漏未審酌，須該證據足以影響於
    原判決事實之認定，並以該證據已予提出，而被捨棄不予採
    用，並未敘明其捨棄之理由者為限。
三、本件聲請人聲請再審，固據其提出存摺存款對帳單影本二紙
    、誠泰銀行函、誠泰銀行陳報狀影本各一紙等資料為據。然
    查聲請意旨所舉之事實，業經原確定判決詳為斟酌，並於理
    由內敘明其證據之認定與取捨，及何以捨棄不予採用被告之
    辯解，並說明被告雖未領取前開侵占款項，然確已將之作為
    填補被告之前挪用其他客戶之款項（見原確定判決第27至第
    29頁）；本件聲請人既僅就原確定判決已認定之事實再為爭
    執，且其聲請再審之理由形式上顯然不足以動搖原確定之有
    罪判決，與前述之「確實性」要件亦有不合。參諸前開規定
    與裁定意旨，聲請人提出之新證據，顯然不足以動搖原確定
    有罪判決，與刑事訴訟法第420條第1項第6款、第421條再審
    聲請之要件不符，不能據為聲請再審之原因，其聲請為無理
    由，應予駁回。
據上論斷，應依刑事訴訟法第434條第1項，裁定如主文。
中    華    民    國    95    年    4     月    25    日
              刑事第十庭  審判長法  官  林  照  明
                                法  官  蔡  名  曜
                                法  官  唐  光  義
上列正本證明與原本無異。
不得抗告。
                                書記官  王  麗  珍
中    華    民    國    95    年    4     月    27    日
                                                      Ｒ


司法院資訊處製作；財團法人民間司法改革基金會備份。
